【裁判字號】    92,上易,1618
【裁判日期】    920717
【裁判案由】    竊盜
【裁判全文】
臺灣高等法院刑事判決                          九十二年度上易字第一六一八號
    上  訴  人  台灣士林地方法院檢察署檢察官
    被      告  甲○○
右上訴人因竊盜案件，不服臺灣士林地方法院，九十二年度易字第一五九號，中華民
國九十二年四月二十三日第一審判決（起訴案號：臺灣士林地方法院檢察署九十二年
度偵字第一七八號、及移送併辦：九十二年度偵字第三七七四號），提起上訴，本院
判決如左：
    主  文
原判決撤銷。
甲○○連續竊盜，處有期徒刑陸月，如易科罰金以佰元折算壹日。
    事  實
一、甲○○意圖為自己不法之所有，於民國九十一年六月十一日下午五時許，在台北
    市○○○路○段一五０巷三十二號旁，乘人不注意之際，竊取乙○○所有停放該
    處之牌照號碼ＤＩ─四○五五號自用小貨車，得手後拆解該小貨車上之車用電腦
    、空氣流量器、儀表板及車鎖各一組，並將該車丟棄在台北市士林區○○○路○
    段一七六巷口。嗣經員警於九十一年六月十三日在上開一七六巷口尋獲該車，並
    自該車拆解碼錶框上採集指紋，經送內政部警政署刑事警察局鑑驗後，始知上情
    。詎甲○○仍不知悔改，復基於同一竊取他人財物之概括犯意，於九十一年九月
    四日下午五時十分許，在台北市士林區雙溪公園旁，乘無人注意之際，著手竊取
    沈文超所有停放該處之牌照號碼ＤＧ－九五六三號自用小客車，而於毀壞該小客
    車門鎖及防盜器後（毀損部分未據告訴），因故未得逞，嗣經警在該車遭拆解之
    防盜器塑膠飾板上採集指紋送驗而查獲。
二、案經台北市政府警察局士林分局報請台灣士林地方法院檢察署檢察官偵查起訴及
    移送併案審理。
    理  由
一、訊據被告甲○○矢口否認有有揭竊盜犯行，辯稱伊並未碰過該ＤＩ─四○五五號
    自用小貨車及ＤＧ－九五六三號自用小客車，伊都在台北縣萬里鄉工作云云。
    惟查被害人乙○○所有牌照號碼ＤＩ─四○五五號自用小貨車，於九十一年六月
    十一日下午五時許，在台北市○○○路○段一五○巷三十號旁遭竊，經向臺北市
    政府警察局士林分局社子派出所報案，嗣於同年六月十三日，警方在台北市○○
    ○路○段一七六巷口尋獲該自用小貨車，而經被害人乙○○清點發現損失車用電
    腦、空氣流量器、儀表板及車鎖等情，暨被害人沈文超所有牌照號碼ＤＧ－九五
    六三號自用小客車，於九十一年九月四日下午五時十分許，停放在台北市士林區
    雙溪公園旁時，經發現該小客車之門鎖及防盜器遭毀壞等情，業據被害人乙○○
    及沈文超指述甚詳在卷，並有被害人乙○○出具之贓物領據乙紙、遭竊自用小貨
    車尋獲地點之現場照片四幀及上揭自用小客車停放於台北市士林區雙溪公園旁之
    現場照片九幀在卷可參，而經台北市政府警察局士林分局偵查員張加珍從上揭遭
    竊之自用小貨車拆解碼錶框上採集到二枚指紋，送請內政部警政署刑事警察局鑑
    驗，經比對結果，發現與內政部警政署刑事警察局檔存之甲○○左食指、左拇指
    指紋相符，有該局九十一年六月二十七日刑紋字第０九一０一六三三九五號鑑驗
    書乙份在卷可憑，而證人張加珍於原審法院審理時到庭證稱：伊於該小貨車採集
    指紋，在駕駛座零件即碼錶框上方採到二枚指紋云云，並當庭從附於偵查卷內所
    附之該小貨車內部照片指出採到指紋處，而加以標示（見偵字第一七八號卷第十
    九頁第二張照片、原審卷第十四頁）。另被害人沈文超所有前揭自用小客車，經
    台北市政府警察局士林分局鑑識小組人員於遭拆解之防盜器塑膠飾板上採集指紋
    二枚，送由刑事警察局比對結果，發現與檔存甲○○左食指指紋相符，有該局九
    十一年十月十六日刑紋字第０九一０二八０四０三號鑑驗書乙份在卷可憑，被告
    從事土木業，與被害人乙○○及沈文超素不相識，被告並無正當合法之管道接觸
    上開汽車，而何以其指紋竟留於上開小貨車之儀表版上及前揭小客車之防盜器塑
    膠飾板上，此被告顯係因行竊該自用小貨車及因手破壞該自用小客車之門鎖及
    防盜器，竟圖竊取該小客車，致將指紋留於車上，應堪認定，被告所辯，要係飾
    卸之詞，不足採信，事證明確，被告犯行洵堪認定。
二、查被告竊取前揭自用小貨車，暨意圖行竊上揭自用小客車，而手破壞該小客車
    門鎖及防盜器，惟因故未得逞，而並無證據足資認定被告於行竊時有攜帶客觀上
    對人之生命、身體具有危險性之兇器，核被告所為，係犯刑法第三百二十條第一
    項之竊盜既遂罪及同條第二項、第一項之竊盜未遂罪，被告先後二次竊盜犯行，
    時間相距未久，手段相似，基本犯罪構成要件相同，顯係基於概括犯意而為，應
    依連續犯規定論以竊盜既遂一罪。原審對被告予以論罪科刑，固非無見，惟查被
    告於九十一年九月四日下午五時十分許所為前揭竊盜未遂犯行，核與公訴人起訴
    之被告犯罪事實，具有連續犯之裁判上一罪關係，原審未及併予審理，尚有未洽
    ，檢察官上訴意旨執此指摘原審判決不當，非無理由，則原判決既有可議，自應
    由本院予以撤銷改判，爰審酌被告前無不良前科、犯罪之動機、目的、手段，因
    而所得之利益及犯罪後之態度等一切情狀，仍量處有期徒刑六月，並諭知易科罰
    金之折算標準。
據上論斷，應依刑事訴訟法第三百六十九條第一項前段、第三百六十四條、第二百九
十九條第一項前段、刑法第五十六條、第三百二十條第一項、第四十一條第一項，罰
金罰鍰提高標準條例第一條前段、第二條，判決如主文。
本案經檢察官施慶堂到庭執行職務。
中      華      民      國    九十二    年      七      月     十七     日
                              臺灣高等法院刑事第三庭
                                  審判長法  官  張  連  財
                                        法  官  林  明  俊
                                        法  官  張  傳  栗
右正本證明與原本無異。
不得上訴。
                                        書記官  秦  慧  榮
中      華      民      國    九十二    年      七      月     十八     日
附錄：本案論罪科刑法條全文
中華民國刑法第三百二十條：
意圖為自己或第三人不法之所有，而竊取他人之動產者，為竊盜罪，處五年以下有期
徒刑、拘役或五百元以下罰金。
意圖為自己或第三人不法之利益，而竊佔他人之不動產者，依前項之規定處斷。
前二項之未遂犯罰之。


司法院資訊處製作；財團法人民間司法改革基金會備份。
